# 对公益性单位投资会计处理

提问人：yeliping 时间：2021-04-16 16:33:03
请教陈老师，公司向一家公益性单位进行投资，不分红，该投资应如何处理？是作为其他非流动资产还是计入当期损益（营业外支出）？如果计入当期损益，可以在所得税前扣除吗？

回答人：chenyiwei
要关注以下问题：
1 、该公益性单位的性质和业务活动范围是什么？其业务活动与本企业的主营业务之间有无协同效应？
2 、本企业对该单位的出资预计将通过何种方式收回？还是预计完全不能收回？
3 、本企业在该单位的理事会或类似权力机构中派驻人员、向其派驻高管的情况？能否主导该单位的财务和经营等事项的决策？